臺灣高等法院民事判決　　　　　　　　　95年度建上字第60號
上　訴　人　大仁工程有限公司
法定代理人　丙○○
訴訟代理人　林賢宗律師
被上訴人　　春原營造股份有限公司
法定代理人　甲○○
訴訟代理人　劉懿德律師
上列當事人間損害賠償事件，上訴人對於中華民國95年5月19 日
臺灣臺北地方法院94年度建字第352 號第一審判決提起上訴，經
本院於95年12月20日言詞辯論終結，判決如下：
    主  文
上訴駁回。
第二審訴訟費用由上訴人負擔。
    事實及理由
一、上訴人起訴主張：被上訴人於民國（下同）93年初邀上訴人
    參與其承攬之「中國文化大學體育館新建工程之游泳池工程
    」（下稱系爭工程），經上訴人派員參與多次會議，及履勘
    現場按其需求繪製工程圖說，評估並提出各項需求數據予被
    上訴人後，兩造於93年4月2日簽訂「包作工程承攬書」（下
    稱系爭合約）由上訴人承攬系爭工程，上訴人隨即展開各項
    之籌備及訂貨工作。惟被上訴人遲未通知進場，經上訴人於
    93年10月21日催告未獲置理，至94年2 月18日被上訴人始通
    知上訴人未通過專案審查小組之審核，終止系爭承攬合約，
    被上訴人並將系爭工程另行發包他人，上訴人因無法進行系
    爭工程，而受有損害共計新台幣（下同） 3,215,823元。又
    被上訴人自行終止系爭合約，對上訴人之商業信譽及施工能
    力有嚴重貶損，上訴人公司之名譽及信用因而受有損害，併
    請求非財產上之損害賠償500,000元等情。爰依民法第236條
    、第511條但書、第226條、第256條、第260 條及民法第227
    條之1 準用第192條至第195條之規定，求為命被上訴人應給
    付上訴人 3,715,823元及自本訴狀繕本送達翌日起至清償日
    止，按年息5%計算之利息之判決。（原審為上訴人敗訴之判
    決，上訴人聲明不服）並上訴聲明：(一)原判決廢棄。(二)被上
    訴人應給付上訴人3,715,823元及自本訴狀繕本送達翌日起
    至清償日止，按年息5%計算之利息。(三)願供擔保，請准宣告
    假執行之判決。
二、被上訴人則以：依系爭合約約定上訴人所提送審資料之最終
    審核權人為被上訴人及業主，而依潘冀聯合建築師事務所及
    王秋華建築師事務所於94年2月4 日所發之備忘便函第2條所
    載略以：「93年5月至9月期間，由專案審查小組歷經三次審
    查會議，同時實地參訪，…經共同討論後認定貴公司（即被
    上訴人）所提送之游泳池設備及廠商（即上訴人）之資格無
    法達成本工程之品質要求，決議審查結果不予通過」，足見
    上訴人不僅提供之設備及材料未通過業主審核，且亦未依業
    主要求提出施工計畫書，上訴人實有可歸責於自己之事由而
    違背本契約之各項條款情形，被上訴人自可依系爭合約書第
    九條A項1款，終止系爭合約。況若上訴人質疑業主之審核標
    準，亦應由上訴人向業主主張權利，與被上訴人無涉。又依
    被上訴人公司工程報價單須知第 4條及系爭工程游泳池及水
    療池區設備工程外包附件說明第4條配合事項之第2項約定可
    知：在監造單位及業主未審核通過前，不能施工或進料，且
    被上訴人亦未通知上訴人預先備料，故上訴人在未通過業主
    審核前，即自行備料，與系爭合約約定不合，自無法請求因
    備料而生之損害賠償。上訴人所主張之各項備料損失均無理
    由，且從92年12月訂約至94年 2月份間，金屬指數大漲的趨
    勢下，上訴人若繼續執行系爭工程，其成本將大幅上漲，履
    行結果應無利潤，而上訴人關於損失明細總表所列第伍項之
    其他費用部分，並未舉證證明受有損害，自無可採。且上訴
    人公司為法人，應無精神上痛苦，不得依民法第195 條規定
    請求非財產上之損害賠償等語，資為抗辯。並答辯聲明：(一)
    上訴駁回。(二)如受不利判決，願供擔保，請求免為假執行。
三、上訴人主張兩造於93年4月2日簽訂系爭合約，由上訴人承攬
    系爭工程，嗣被上訴人於94年2 月18日被上訴人通知上訴人
    未通過專案審查小組之審核，終止系爭承攬合約，被上訴人
    並將系爭工程另行發包予第三人捷士達股份有限公司之事實
    ，業據提出系爭合約（見原審卷第60至 127頁）為證，且為
    被上訴人所不爭執，自堪信為真實。上訴人又主張被上訴人
    將系爭工程另行發包他人，致上訴人因無法進行系爭工程，
    而受有損害共計3, 215,823元，且被上訴人自行終止系爭合
    約，對上訴人之商業信譽及施工能力有嚴重貶損，上訴人公
    司之名譽及信用因而受有非財產上之損害500, 000元，依民
    法第236條、第511條但書、第226條、第256條、第260條及
    民法第227條之1準用第192條至第195條之規定，被上訴人應
    賠償上訴人3,715,823元等語，惟為被上訴人所否認，並以
    上述情詞置辯。是以本件兩造爭執要點即在於：系爭合約內
    上訴人所提送審資料之最終審核權人為何？上訴人所提的送
    審資料是否有通過審核？上訴人訂貨是否合乎契約約定？被
    上訴人終止系爭合約是否合法？若不合法，上訴人得主張的
    損害賠償的總金額為何？茲析述如下。
四、系爭合約內上訴人所提送審資料之最終審核權人為何？
  (一)依系爭合約第2條第E項約定：「乙方（即上訴人）除遵守甲
    方（即被上訴人）與業主（即中國文化大學）所簽定本工程
    範圍內相關圖說、文件及規範外，乙方並需遵守本合約之條
    文、規範、圖說、工程報價單、工程報價單須知、附件說明
    及補充說明。其間若有異議時，應以甲方釋義為準」等語（
    見原審卷第61頁），可知上訴人就被上訴人與業主間所簽定
    系爭工程範圍內之相關相關圖說、文件及規範等規定，以及
    系爭合約中所附之各項文件均需遵守，且如有疑義，應以甲
    方釋義為準。
  (二)按系爭合約所附之「工程報價單須知」第4 條約定：「乙方
    需提出送審資料（含施工計劃書）供甲方送審，待甲方確認
    核可後方可備料施工」等語（見原審卷第76頁），由此可知
    送審資料含施工計劃書是否通過審查，被上訴人有最後之確
    認核可之權利，送審通過之確認核可權人為被上訴人，上訴
    人必須俟被上訴人通知確認核可後方可備料施工。
  (三)又按系爭合約所附之「游泳池及水療池區設備工程外包附件
    說明」第4條第1項、第2項及第6項分別約定：「契約所附設
    計圖樣僅表示設備管線一般佈置、乙方應按圖說及有關法規
    並配合工地實際情形繪製施工詳圖，經建築師，業主認可後
    方可施工。……施工前承包商須提供【施工詳圖】乙式七份
    送監造單位及業主審核，通過後方可施工」、「進場前承包
    商須提供【設備】及【材料】乙式七份送監造單位及業主審
    核，通過後方可進料，凡未經審核可之設備材料，本公司一
    律不予計價」、「本工程所用材料，全部應為新品，乙方應
    於進場前檢送樣品，經監造單位檢驗合格並經業主核備後，
    留存乙份於建築師工地辦公室…」等語（見原審卷第77頁）
    ，由此可知，業主對上訴人所提送審資料有最終審核權。
  (四)末按系爭合約所附之「不鏽鋼游泳池工程」第1條第2項第（
    a)約定：「施工計劃書：承包人於施工前應提出，經建築師
    核准後方可施工，計劃內容包括材料說明、施工大樣圖、結
    構計算書、樣品、施工人員編組、施工程序及一切與其他工
    程之配合計劃、品管、預定進度表」等語，雖約定建築師對
    「施工計劃書」之核准權，但被上訴人依「工程報價單須知
    」第4條約定仍有最終審核權。
  (五)綜上所述，系爭合約送審資料之最終審核權人為業主，而向
    上訴人為送審通過之確認核可權人則為被上訴人。
五、關於上訴人所提的送審資料是否有通過審核？
  (一)經查系爭工程之業主即中國文化大學，校內之化學、物理、
    建築設計、體育之專業人材甚多，工程專業能力強，就監造
    單位、設計單位即潘冀、王秋華建築師事務所之設計、審核
    有權再加以變更、審查，因此被上訴人已於系爭合約內明訂
    各種審核均以業主為最後決定權人，而上訴人迄未舉證已通
    過業主審核。
  (二)依上訴人所提出郵局存證信函（見原審卷第22頁）後附潘冀
    聯合建築師事務所及王秋華建築師事務所於94年2月4日所發
    之「備忘便函」明示：「……有關『中國文化大學體育館新
    建工程』游泳池工程所提供送審之資料及…是否有通過本工
    程之資格審查乙事……二93年5月至9月期間，由本所、校方
    、專家顧問及使用單位代表共同組成之專案審查小組歷經3
    次審查會議，同時實地參訪……經共同討論後認定貴公司所
    提送之游泳池設備及廠商之資格無法達成本工程之品質要求
    ，決議審查結果不予通過」等語（見原審卷第23頁）可知業
    主已明確表示上訴人送審資料未能通過審查，且該送審資料
    均屬於審查之範圍，雖於理由中較多著墨於實地參訪及實績
    之問題，然亦就設備之送審資料部分審查並認定未通過，可
    知上訴人無法通過專案審查小組即監造單位及業主之審核。
  (三)經查上開備忘便函中已明確表明「決議審查結果不予通過」
    ，且其內容亦載明審查主要依據為「所提供送審之資料」及
    「貴公司所提游泳池設備」，另有「實地參訪─委任之專業
    廠商負責施作之工程實積」、「對該工程所屬之業主及營運
    管理單位進行訪查」、「所見之工程品質及呈現之整體結果
    」等審查依據，顯已綜合各種客觀標準，亦與系爭合約中之
    「游泳池及水療池區設備工程外包附件說明」四、配合事項
    2.：「進場前承包商須提供設備及材料乙式七份送監造單位
    及業主審核，通過後方可進料」之標準一致。上訴人提供之
    設備及材料既未通過業主審核，且上訴人已違反承攬書第九
    條A項，被上訴人自可依承攬書第九條A項1.款「違背本契約
    之各項條款」規定終止系爭合約。況通過業主審核本為上訴
    人依合約應履行之主給付義務，未履行即屬違約。縱上訴人
    質疑業主審核標準，亦應由上訴人向業主主張權利，與被上
    訴人無涉。
  (四)上訴人雖提出之建材／施工圖送審表（見原審卷第179頁）
    ，欲證明其送審資料已通過審核云云，惟為被上訴人所否認
    。經查上開建材／施工圖送審表所示內容僅為材料、設備、
    施工圖，及磁磚部分之樣品，該等內容依系爭合約約定，均
    應由業主為最終的審核權人，已如上述，然由上揭建材／施
    工圖送審表所示，僅能證明建築師同意備查，不足以證明上
    訴人通過業主之最後審核及確認。
  (五)至兩造簽定系爭合約並非代表上訴人已通過審核，系爭合約
    即已另行約定要送審通過，已如前述，倘如上訴人所說簽約
    即代表通過審核，上訴人簽約後即得開始備料施工等情屬實
    ，則兩造何需於系爭合約內處處規範必需待送審通過後始得
    備料施工、進料、計價，且本件上訴人並未將施工計劃書送
    審，有審查結果附卷可稽（見原審卷第187頁）。
  (六)文化大學體育館材料送審廠牌與合約廠牌比較表（見原審第
    194至195頁）與送審廠牌與事務所建議廠牌比較表（即原證
    12，證據外附）確有不同，而選擇同等品當然屬於業主所審
    核的範圍，否則業主無庸再就此請監造單位及被上訴人提出
    說明，而因該等資料為上訴人所提供，並且於此專業事項之
    廠牌優劣仍得由上訴人提供資料以供業主審核，然上訴人始
    終未提出任何文件補充送審資料，顯係送審未通過之主因。
  (七)又磁磚樣品選色為審查行為的一部分，不代表上訴人已經通
    過審查，被上訴人請上訴人製作磁磚樣品，為監造單位同意
    備查後要送交業主審查之程序的一部分，上訴人據此主張其
    已屬通過審查，顯有誤會，尚不足採。
  (八)上訴人雖主張其已送磁磚樣品讓業主選色及已進入現場量測
    不鏽鋼池體高程及長寬、配管位置等等配合施工之行為，代
    表其已通過業主審核云云，惟查送磁磚樣品讓業主選色及進
    入現場量測僅為工程實務上配合施工之行為，均無法證明已
    通過業主之審核，因該游泳池工程特性必須在土建工程進行
    時，配合介面協調及預留管道等工程，此為工程慣例，被上
    訴人既與上訴人簽約，希望上訴人之送審資料能通過業主審
    核並履行契約，在此前提下，前階段的配合介面協調及預留
    管道工作自然交由上訴人辦理，並非有該配合事項即屬通過
    審核，是上訴人所為其送磁磚樣品讓業主選色及進入現場量
    測為通過業主審查之主張，實無依據，亦不足採。
  (九)上訴意旨雖主張：上訴人自業主授權審核之監造人核准送審
    之後即無再收受有關補正送審之任何通知，亦未據被上訴人
    對上訴人催告其履行契約之函件有所回應，或為送審未過之
    任何表示。若業主對「同等品」之材料有意見，亦應說明其
    意見所在，或逕行要求更換其認可之廠牌，但被上訴人非但
    未作此要求，上訴人既已簽約，若業主依約要求更換同級品
    上訴人亦不可能不換，此為一般之經驗，但未見業主曾提要
    求，甚且事後改發包於他人所採用之材料仍與上訴人當初送
    審者同，被上訴人有何理由以送審未過為由終止合約？本案
    係被上訴人於自己施工中，因完工時間緊迫，先取得上訴人
    之公司資料（包括實績表）經查證認可上訴人之施工能力後
    ，要求上訴人提供資料供其送審，至認無問題時始與上訴人
    簽約，卻在上訴人籌備施工又經上訴人催告履約，以有人稱
    上訴人施工之中山運動中心或北投運動中心游泳池工程與上
    訴人無關之缺失，未經查證或讓上訴人有任何說明之機會即
    片面以上訴人無承攬本工程之資格為由，終止上訴人之承攬
    權。因此送審問題應係其提出作為免責之藉口而已，並非上
    訴人在此問題上有未盡責之處。此從其始終未曾以此理由催
    告上訴人，若有，上訴人站在承攬人之立場實無不配合之理
    觀之，應可明瞭云云。惟查上訴人法定代理人已親自出席業
    主之審查會議，知道自己審查尚未通過，依上開備忘便函可
    知於九十三年五月至九月期間，共有三次審查會議，於九十
    三年六月二十一日開會時，即有業主代表沈啟賓先生，發言
    認為：「春原委請之協力廠商於中山運動中心之案例，有許
    多缺失，請再於專案會議中提報游泳池之水質處理等系統說
    明。」有會議紀錄可證（見原審卷第128頁），被上訴人並
    有將上開情事告知上訴人公司，請其於下次開會時能出席，
    故在九十三年七月七日由上訴人公司法定代理人丙○○出席
    時，已給予說明機會，並非謂沒有任何陳明之機會，有會議
    紀錄可證（見原審卷第131、132頁），於九十三年七月七日
    開完會後，上訴人公司及丙○○即知悉其送審之設備、材料
    之資料及廠商資格問題均未能通過業主之審核。更何況通過
    業主審核本為上訴人依合約應履行之主給付義務，未履行即
    屬違約，與是否更換同級品無關，上訴人執此上訴，即非可
    採。
  (十)綜上所述，上訴人所提的送審資料並未經業主審核通過。
六、關於上訴人訂貨是否合乎契約約定？
  (一)上訴人雖主張其於簽約後隨即展開各項之籌備及訂貨工作，
    故產生如損失明細總表項目第壹、貳、參項之損害（見原審
    卷第7 頁），應由被上訴人負責賠償云云，惟為被上訴人所
    否認。
  (二)經查，系爭合約所附之「游泳池及水療池區設備工程外包附
    件說明」第四條第二項約定：「進場前承包商須提供設備及
    材料乙式七份送監造單位及業主審核，通過後方可進料，凡
    未經審核可之設備材料，本公司一律不予計價」等語，已如
    上述，且系爭合約中既已明訂上訴人須送審通過後始得進料
    、訂貨才能計價，則不論是備料或訂貨都是同一個意義，由
    前開備料程序約定，可知在監造單位及業主未審核通過前，
    不能施工或是進料，而通知備料及材料進場均屬被上訴人之
    權利，被上訴人有權告知上訴人何時備料及工程進行而指示
    分段分期完成日期，此由上訴人自行發函詢問並請求被上訴
    人告知正確之施工日期（見原審卷第20至21頁），即可證明
    上訴人知悉其必須在被上訴人告知之後，始有備料之義務，
    故上訴人在設備、材料之資料未審核通過前，竟自行備料，
    與系爭合約約定不合，被上訴人抗辯就上訴人備料及訂貨都
    不予計價等語，為有理由，上訴人自無權請求其因訂貨而生
    的損害賠償。
  (三)況查，於93年7月7日開完會後，上訴人公司及其法定代理人
    丙○○亦知悉其送審之設備、材料之資料及廠商資格問題均
    尚未通過業主之審核，且因業主並有將游泳池工程作設計變
    更之打算，故設備、材料均有變更之可能，有會議紀錄一份
    附卷可稽（見原審卷第131、132頁），上訴人既知悉此事實
    ，自無須備料，竟率爾自行備料，顯屬可歸責於上訴人之損
    害，自無從向被上訴人請求因備料而生的損害賠償。
  (四)上訴意旨雖又主張：被上訴人與上訴人訂約時本身既在施工
    中，合約要求上訴人須無條件配合其工程進度及工程報價單
    須知所定時限完工，且被上訴人每次只在24小時前通知，上
    訴人即須進場，否則上訴人每天即須受罰承攬總價之千分之
    三，逾期五天被上訴人得解除合約，並得逕行處理上訴人提
    交被上訴人之保證票。且當時上訴人既已依被上訴人之需要
    備妥各樣送審資料經被上訴人蓋章認可後送監造人審核（請
    參閱送審資料上，均蓋有被上訴人之印章）上訴人已具備上
    開認可之條件。又被上訴人所包文化大學體育館新建工程之
    完工期限為94年3月31日，本約訂於93年4月2 日，備料施工
    至少需十個月，加上運送時間，上訴人於93年 4月25日開始
    訂貨，無論已接獲被上訴人負責聯絡之己○○送審已過之通
    知，即依訂貨及施工所需之時間及當時之客觀狀況觀之，上
    訴人之訂貨實與契約無違且係在被上訴人通知後所為。其後
    被上訴人以資格問題止約自難辭違約責任云云。惟查合約為
    當事人間的法律，既已於合約中訂明須監造單位及業主送審
    通過後始得進料、訂貨才能計價，則在監造單位及業主即中
    國文化大學未審核通過前，不能施工或是進料。上訴人以送
    審資料經被上訴人蓋章認可即等同於契約所定之「業主送審
    通過」，顯非可採。雖證人即上訴人公司設計部經理戊○○
    證稱：「己○○用電話通知我送審資料已經過了，你們設備
    應該趕快準備。」等語，然其亦證稱：「我沒有見過己○○
    。」「接電話的人是公司小姐轉接給我的，當時老闆不在，
    小姐說是文化工地張先生打來的。」（見本院卷第 136頁）
    ，顯見證人戊○○於接電話時，並不認識打電話來的人，其
    證言尚難作為有利上訴人之證據；而證人即上訴人之連帶保
    證人超強公司法定代理人乙○○證稱：「己○○有通知丙○
    ○備料，這是丙○○告訴我。」等語（見本院卷第137 頁反
    面），顯見證人乙○○並未在場親自聽聞己○○通知丙○○
    備料之事，其證言屬傳言證據，亦不得作為有利上訴人之證
    據。況查證人即被上訴人公司工程師己○○、工地主任丁○
    ○均證稱沒有通知上訴人預先備料。證人己○○就其於93年
    4 月23日有無通知戊○○送審通過可以備料乙事證述：「沒
    有，我不認識戊○○。」、「依合約規定監造及業主審核通
    過才完備，當時只是監造簽認而已，還要上呈業主審核，所
    以我不可能通知丙○○進貨。」（見本院卷第136頁 ）證人
    丁○○證述：「設備材料依照合約規定監造單位及業主審查
    通過後才可以備料。」（見本院卷第155 頁反面）「有為了
    設備進場動線去勘查現場，去勘查現場是為了大仁公司的施
    工計畫，不管設備何時進來，動線是一定要留，但我沒有問
    他們說設備何時進來。」（見本院卷第156 頁反面）等語，
    足見上訴人主張備料訂貨係在被上訴人通知後所為云云，亦
    非可採。是以上訴人在設備、材料之資料未審核通過前，竟
    自行備料，並不合於系爭合約規定，自無從以此請求因訂貨
    而生的損害賠償。
七、被上訴人終止系爭合約是否合法？若不合法，上訴人得主張
    的損害賠償的總金額為何？
  (一)按上訴人如有違背本契約之各項條例之情事發生時，被上訴
    人得通知上訴人後逕行解消其承攬權，系爭合約第9條第A項
    第1 款約定甚明（見原審卷第62頁）。經查，上訴人於簽約
    後，經過歷次開會，其提送之資料均無法通過業主之系爭工
    程專案審查小組之審查（見原審卷第23頁），顯然違反系爭
    合約第9條A項第1款之約定，故被上訴人於94年2月18日以台
    北121 支局郵局存證信函第47號函（見原審卷第24頁）終止
    合約，則系爭合約業已合法終止。
  (二)退步言之，縱然上訴人通過業主審查，或縱認被上訴人終止
    系爭合約不符合系爭合約第9條A項第1 款之約定（僅係假設
    ），則上述存證信函所為終止合約係屬任意終止之性質，應
    適用系爭合約第9條第C項：「甲方認為工程有終止必要時，
    得隨時終止本承攬書之全部或一部分工程；乙方在接獲甲方
    通知後應立即停工，並負責遣散工人、清理現場，其已完成
    之工程及已進場之材料機具設備，均由甲方核實給價，乙方
    絕無異議」之約定。惟查，上訴人就系爭工程並未完成任何
    部分，亦未有任何已進場之材料機具設備，依上揭約定，即
    無法請求任何損害賠償。
  (三)綜上所述，被上訴人已合法終止系爭合約，上訴人自不得請
    求損害賠償，縱認上訴人終止系爭合約僅屬任意終止（僅係
    假設），因上訴人送審資料未通過業主審核，且其訂貨違反
    系爭合約之約定，有如上述，上訴人之請求仍無理由。
八、從而上訴人依民法第263條、第511條但書、第226條、第256
    條、第260條及第216條之規定請求被上訴人給付損害賠償3,
    215,823元及其法定遲延利息，為無理由，應予駁回。上訴
    人之訴既經駁回，其假執行之聲請即失所附麗，亦應一併駁
    回之。原審為上訴人敗訴之判決，及駁回其假執行之聲請，
    並無不合。上訴意旨指摘原判決不當，求予廢棄改判，為無
    理由，應予駁回。
九、本案事證已臻明確，兩造所為之其他主張陳述及所提之證據
    ，經審酌後，認均與本件之結論無礙，不再一一論述，併予
    敘明。
十、據上論結，本件上訴為無理由，依民事訴訟法第449條第1項
    、第78條，判決如主文。
中　　華　　民　　國　　96　　年　　1 　　月　　3 　　日
　　　　　　　　　  民事第十二庭
                      　審判長法　官　張宗權
　　　　　　　　　　          法　官　王麗莉
  　　　　　　　　　　        法　官　蕭艿菁
正本係照原本作成。
如不服本判決，應於收受送達後20日內向本院提出上訴書狀，其
未表明上訴理由者，應於提出上訴後20日內向本院補提理由書狀
（均須按他造當事人之人數附繕本）上訴時應提出委任律師或具
有律師資格之人之委任狀；委任有律師資格者，另應附具律師資
格證書及釋明委任人與受任人有民事訴訟法第466條之1第1項但
書或第2項（詳附註）所定關係之釋明文書影本。
中　　華　　民　　國　　96　　年　　1 　　月　　3 　　日
　　　　　　　　　　　　　　　書記官　王秀雲
附註：
民事訴訟法第466條之1（第1項、第2項）：
對於第二審判決上訴，上訴人應委任律師為訴訟代理人。但上訴
人或其他法定代理人具有律師資格者，不在此限。
上訴人之配偶、三親等內之血親、二親等內之姻親，或上訴人為
法人、中央或地方機關時，其所屬專任人員具有律師資格並經法
院認為適當者，亦得為第三審訴訟代理人。
